臺灣新北地方法院板橋簡易庭小額民事判決
110年度板小字第1355號
原      告  陳裕龍  

被      告  陳信延  
訴訟代理人  張慧貞  
            林彥志    
上列當事人間請求返還押金事件，本院於民國110年12月9日言詞
辯論終結，判決如下：
    主      文
被告應給付原告新臺幣捌萬零陸佰零參元，及自民國一一０年三
月三十日起至清償日止，按週年利率百分之五計算之利息。
原告其餘之訴駁回。
訴訟費用新臺幣壹仟元，由被告負擔新臺幣捌佰貳拾柒元，餘由
原告負擔。
本判決原告勝訴部分得假執行。但被告如以新臺幣捌萬零陸佰零
參元為原告預供擔保，得免為假執行。
    事實及理由
一、原告主張：
　㈠原告於民國106年1月5日向被告承租新北市○○區○○街00號8樓
    房屋（下稱系爭房屋），租賃期間為民國106年1月5日起至1
    08年1月5日止，每月租金新臺幣（下同）39,000元（下稱系
    爭租約），原告另有繳付押租金97,500元，並於租賃期限屆
    滿後以系爭租約內容繼續承租，嗣後被告表示欲解除系爭租
    約，要求原告於110年2月7日前搬離，兩造遂於110年2月7日
    當天進行房屋點交，點交完成後被告表示於扣除水電瓦斯費
    用7,147元後，退回剩餘押租金90,353元，110年2月8日被告
    竟表示原告應將系爭房屋恢復原狀，並拒絕返還押租金。為
    此，爰依租賃契約之法律關係，提起本件訴訟，請求被告返
    還押租金等語。並聲明：被告應給付原告97,500元，及自起
    訴狀繕本送達翌日起至清償日止，按週年利率百分之5計算
    之利息。
  ㈡對被告抗辯之陳述：
　　⒈實際屋況跟我交屋當時不符，床墊的部分，是被告小孩尿
      床的汙漬，不是原告所造成，搬進去的時候，就已經有了
      。
    ⒉當時是被告答應延長返還房屋的期限，故沒有支付租金的
      義務。依照當時跟被告的對話，他說只能到七日，如果被
      告不同意租金減免，當時他應該要說，但他沒有說。
二、被告則以：
  ㈠實際上都還沒有完成點交，原告二月份的租金並沒有支付，
    點交當時發現屋況不好，所以隔天一早有會同仲介到場確認
    ，並將當時的屋況照片轉交給原告，拍攝日期就是110年2月
    7日跟隔天即8日，拍攝者除了伊以外還有陪同的仲介，而出
    租前之照片時間點是張貼在591租屋網站的時間，大約是原
    告入住前的一、二個月。
  ㈡系爭房屋有如附表之損壞，洗手台下方整個櫃體，長年漏水
    而沒有處理，也沒有通知伊，導致櫃板發霉變形，客廳到陽
    台的門檻，水泥整塊不規則的掉落，連同窗簾的下擺都拉鬚
    ，不是正常使用情況會造成，原告在該屋從事齒膜的工作室
    ，常常有大型工具搬進搬出，可能是因此造成，廁所旁邊的
    大理石，有一條一條的刮痕，不是一般自然耗損的痕跡，免
    治馬桶座墊裂開，推測是有其他重型器具壓在上面，床墊汙
    漬部分，伊的小孩從出生到原告搬進來前，都沒有睡在這個
    床墊上，原告有養二隻狗，推測是狗狗造成。衣櫃櫃面、桌
    面都有整片不規則的髒汙，推測是有溶劑噴灑而沒有即時擦
    拭造成。點交當天除了四個人，還有包含伊的親戚，關於證
    人主張細微部分沒有點交到的部分，否認，點交當時有確認
    到，且實際上也沒有到非常細微，附表之損壞都是屬於重大
    損壞。
  ㈢綜上，原告尚積欠伊110年2月1日至2月7日之租金9,750元、
    水電瓦斯費用7,147元、修繕費用124,950元，合計為141,84
    7元，經扣抵押租金97,500元後，被告不僅不需返還押租金
    ，原告尚需支付被告44,347元（計算式：000000-00000＝443
    47）等語，資為抗辯。並聲明：⒈原告之訴駁回。⒉如受不利
    判決，願供擔保請准宣告免為假執行。
三、法院之判斷：原告主張其於106年1月5日向被告承租系爭房
    屋，租賃期間為106年1月5日至110年2月7日止，每月租金39
    ,000元，原告另有繳付押租金97,500元，被告迄今仍未返還
    押租金97,500元一情，業據提出系爭租約為證，且為被告所
    不爭執，堪信為真。至原告主張被告應返還押租金97,500元
    ，則為被告所否認，並以前詞置辯，又兩造對水電瓦斯費用
    7,147元部分並不爭執，是本件應審究者為：㈠被告主張原告
    應支付110年2月1日至7日之租金9,750元乙節，是否有理由
    ？㈡被告主張原告應支付如附表所示之修繕費用124,950元乙
    節，是否有理由？經查：
  ㈠被告主張原告應給付110年2月1日至2月7日之租金，有無理由
    ？
  　經查，兩造就系爭租約於110年2月7日業已終止一情並不爭
    執，僅爭執110年2月1日至2月7日之租金是否經被告同意而
    無須繳納。原告固主張被告有同意給予原告找房子時間，所
    以2月之租金被告已同意減免租金，惟同意延長租賃期間與
    免除租金係屬二事，原告雖主張兩造有同意免除2月租金之
    約定，然未能提出證據以實其說，自難為有利於原告之認定
    ，是以，被告主張原告應支付110年2月1日至2月7日之租金9
    ,750元乙節，應屬有據。
  ㈡被告抗辯原告應賠償系爭房屋如附表所示損壞項目之修繕費
    用，有無理由？
    ⒈依國內一般之房屋租賃實務，習慣於租賃契約中約定承租
      人應於租約屆滿或終止時，負有回復原狀返還房屋之義務
      。而所謂之回復「原狀」，除當事人有特別之約定外，固
      係指承租人應以合於契約之「應有」狀態返還，亦即合於
      約定方法使用收益所造成之自然耗損、承租人所負保管維
      護義務之程度、一般交易習慣及誠信原則，並斟酌租賃物
      之折舊等狀態而返還，而非回復租賃物之「原有」狀態。
      此乃因房屋隨著時間之經過，建築物本身或其他之裝潢、
      設施（如牆面油漆、燈具），本即有折舊及自然耗損等問
      題，強求出租人回復租賃物之「原有」狀態，不僅強人所
      難，亦非法律所應保護之權利。然除此之外，承租人因過
      失致租賃物有毀損情況，仍負有回復原狀之義務，如不回
      復，出租人即得請求支付回復原狀所必要之費用，以代回
      復原狀，並從押金中扣抵所支出之費用。又按當事人主張
      有利於己之事實者，就其事實有舉證之責任，民事訴訟法
      第277條前段定有明文。
    ⒉被告固主張系爭房屋有如附表之損壞情形，且該損壞情形
      皆非自然耗損，並提出系爭房屋損壞情形明細及系爭房屋
      出租前、後之照片為據。惟被告所提出系爭房屋出租前之
      照片，僅係屋內陳設之大致狀態，並非就附表所示之各項
      目拍攝之照片，無法作為逐一比對之對象，且被告就實際
      屋況是否如被告所提出之出租後照片亦有爭執（見本院卷
      第61頁），則被告就其所提出之出租後照片即為原告交屋
      當時之狀況一節即應進行舉證之責，然被告就此並未舉證
      ，又系爭房屋業經出售，故目前屋況已不復存在，此據被
      告訴訟代理人表明在卷（見本院卷第61頁），則被告就原
      告所交付之屋況即為出租後照片所示之損害情形，即未盡
      其舉證之責。況原告自106年1月5日至110年2月7日承租系
      爭房屋，其租賃期間4年有餘，房屋內之陳設本有隨著時
      間之經過而產生折舊及自然耗損現象之情形，尚不能僅因
      房屋內各設施未如出租前之狀態，即認為承租人有未盡善
      良管理人之注意義務，並令其負損害賠償之責。準此，被
      告主張系爭房屋內有附表所示之損害情形，認原告應負損
      害賠償責任，並給付被告124,950元云云，即無理由。
  ㈢復按押租金在擔保承租人租金之給付及租賃債務之履行，在
    租賃關係消滅前，出租人雖不負返還之責，但租賃關係已消
    滅，且承租人無租賃債務不履行之情事時，其請求出租人返
    還押租金，自為法之所許（最高法院83年台上字第2108號判
    例意旨參照）。又按押租金之主要目的在於擔保承租人履行
    租賃債務，故租賃關係消滅後，承租人如有欠租或其他債務
    不履行時，其所交付之押租金，發生當然抵充之效力。而於
    抵充後，猶有餘額，始生返還押租金之問題（最高法院87年
    度台上字第1631號民事判決參照）。再按二人互負債務，而
    其給付種類相同，並均屆清償期者，各得以其債務，與他方
    之債務，互為抵銷，民法第334條第1 項前段亦定有明文。
    押租金依其性質與內容乃承租人為擔保其尚未發生之租金債
    務與債務不履行損害賠償債務之目的，將一定數額之金錢或
    其他代替物之所有權，依約移轉於出租人，出租人於租賃關
    係終了、承租人無不履行其債務、且返還租賃物之停止條件
    成就時，即負有將押租金全額返還承租人之義務。故於租賃
    關係終了、承租人已返還租賃物後，出租人即被告即負有返
    還承租人押租金之義務。如承租人租賃關係終了且返還租賃
    物時，仍有欠租、相當租金之不當得利或有未償付之其他債
    務不履行損害賠償等時，即應以該押租金當然抵充清償，而
    返還餘額。從而，兩造系爭租約既經合意終止，則被告應負
    返還押租金之責，經扣除原告應負擔之110年2月1日至7日租
    金9,750元及水電瓦斯費用7,147元後，被告僅需返還押金80
    ,603元（計算式：000000000000000＝80603）。
  ㈣末按遲延之債務，以支付金錢為標的者，債權人得請求依法
    定利率計算之遲延利息。給付無確定期限者，債務人於債權
    人得請求時，經其催告而未為給付，自受催告時起，負遲延
    責任。其經債權人起訴而送達訴狀，或依督促程序送達支付
    命令，或為其他相類之行為者，與催告有同一之效力。應付
    利息之債務，其利率未經約定，亦無法律可據者，週年利率
    為百分之5，民法第233條第1項、第229條第2項及第203條分
    別定有明文。本件原告請求被告給付之押金返還，係以支付
    金錢為標的，且兩造並未約定期限及利率，故原告請求被告
    給付自起訴狀繕本送達翌日即110年3月30日起至清償日止，
    按週年利率百分之5計算之利息，併應准許。
四、從而，原告依租賃契約之法律關係，請求被告給付80,603元
    及自起訴狀送達翌日起即110年3月30日至清償日止，按週年
    利率百分之5計算之利息，為有理由，應予准許；逾此範圍
    之請求，則無理由，應予駁回。
五、本件事證已臻明確，兩造其餘之攻擊防禦方法及所提證據，
    於判決結果不生影響，爰不一一論列，併此敘明。
六、本件原告勝訴部分係適用小額訴訟程序所為被告敗訴之判決
    ，依民事訴訟法第436條之20，應依職權宣告假執行。另被
    告陳明願供擔保，請求免為假執行，核無不合，爰酌定相當
    擔保金額准許之。
七、本件係小額訴訟事件，依民事訴訟法第436條之19第1項規定
    ，確定本件訴訟費用額為原告已繳納之第一審裁判費1,000
    元，並依兩造勝敗訴比例，由被告負擔827元，餘由原告負
    擔。
中    華    民    國    111    年    1    月    13    日
                  臺灣新北地方法院板橋簡易庭
                            法  官 陳怡親
以上為正本係照原本作成。
如不服本判決，應於送達後20日內，向本院提出上訴狀，並表明
上訴理由（上訴理由應表明一、原判決所違背之法令及具體內容
。二、依訴訟資料可認為原判決有違背法令之具體事實。），如
於本判決宣示後送達前提起上訴者，應於判決送達後20日內補提
上訴理由書（須附繕本），如未於上訴後20日內補提合法上訴理
由書，法院得逕以裁定駁回上訴。
中    華    民    國    111    年    1    月    13    日
                            書記官 劉芷寧
附表:
範圍 項次 工程內容 單價(新臺幣/元) 數量 總價(新臺幣/元) 浴室 1 面盆檯面美容修補 3500 2 7000  2 下浴櫃板材更換 25000 1 25000  3 上項安裝工資 3500 1 3500 小孩房 4 衣櫃門片重新貼皮 3000 3 9000  5 書桌桌面重新貼皮 3000 1 3000  6 上項裁切修補工資 3500 2 7000 餐廳 7 檯面木皮修補 3000 1 3000 客房 8 牆面壁紙-清除整面重貼 15000 1 15000 客廳 9 沙簾下擺收邊 8000 1 8000  10 落地窗門檻-補漆 3500 1 3500 全室 11 紗窗更換 1500 3 4500  12 牆面油漆修補 3500 2 7000  13 局部加強清潔-抽油煙/浴缸/窗戶 3500 2 7000 免治馬桶蓋 14 座蓋破損 12000 1 12000 床墊清洗 15  4500 1 4500 營業稅     5950 總計     124950